# 现金投资支付固定报酬的会计处理

提问人：18626626703 时间：2017-01-17 09:29:46
我是一个刚刚进入会计师事务所的审计助理，在审计过程中，发现企业有这样的会计处理，想问一下这样处理是否正确 内容如下;A公司是一家物流企业，收到B公司的现金投资 5700 万，但是合同约定A公司每年按 5700 万的1.2%的资产收益率收取费用，每季度支付，A公司的每季度末都向B公司支付固定的费用，支付的会计处理是：借：利润分配-应付现金股利 贷：银行存款 ，想问一下这样处理是否正确，是否涉及税收的问题，麻烦知道的大师解答一下，谢谢

回答人：chenyiwei
你看下是否为农发、国开等政策性银行下属基金公司的“明股实债”投资？另外，基金方在约定的投资期满时，如何收回其投资并退出？有无要求被投资公司按原始投资额减资的选择权？ 你可以先看看《瑞华研究 2010 ～ 2016 汇编》中的问题4-1-49。

提问人：18626626703 时间：2017-01-18 10:42:36
我项问一下，你有下载下来的word版吗，我下载不下来

回答人：chenyiwei
这个案例的Word文档我应该已经在版面上贴过多次了，你可以自己搜索一下看看。